# 企业持有但不能由母公司或集团内其他子公司使用的大额现金和现金等价物金额是什么呢？

提问人：胖狐狸 时间：2016-03-24 10:06:14
准则要求披露企业持有但不能由母公司或集团内其他子公司使用的大额现金和现金等价物金额，如果持有但不能使用，这个可能对企业都没有经济利益，连资产确认的要求都不符合，怎么会属于现金及现金等价物的概念呢？求陈版及各位同行解惑！谢谢。

回答人：chenyiwei
这种情况一般是指由于法律法规的限制，这部分现金及现金等价物可以在其所在的子公司自由使用，但不能自由地转移到母公司或其他子公司使用。例如，某个境外子公司所在国实行严格的外汇管制，其境内资金很难流出，因此该子公司账面上的现金尽管在其本国可以自由使用，但无法转移到母公司或其他国家的子公司用于支付用途。